【裁判字號】    92,易,744
【裁判日期】    920721
【裁判案由】    毀棄損壞
【裁判全文】
臺灣高雄地方法院刑事判決                          九十二年度易字第七四四號
    公  訴  人  臺灣高雄地方法院檢察署檢察官
    被      告  甲○○
右列被告因毀棄損壞案件，經檢察官提起公訴（九十一年度偵字第一七九九二號），
本院判決如左：
    主  文
甲○○損壞他人汽車之右前側車體，足以生損害於他人，處有期徒刑貳月，如易科罰
金，以參佰元折算壹日。
    事  實
一、甲○○與乙○○原為鄰居關係，分別居住於高雄市○○區○○路一三五巷三五號
    及高雄市○○區○○街一五九號，因甲○○曾於民國八十八年六月二十五日對乙
    ○○及其妻黃李玉春有所誤會而傷害黃李玉春，經法院判處拘役二十日確定，雙
    方因此已有嫌隙，乙○○並因而已搬離前開住處多年，惟於九十一年七月間適有
    颱風來臨，乙○○即於同年月十日，駕駛為其妻黃李玉春所有而由乙○○使用之
    車牌ＺＥ－八○八九號自用小客車（ＬＥＸＵＳ廠牌）搭載黃李玉春返回上開住
    處欲關緊上開住處之門窗以防颱風之侵襲，於當日九時三十分許，乙○○即將該
    自用小客車停放於高雄市○○區○○街一五九號住處前，而由黃李玉春下車前往
    該住處關閉門窗，乙○○並坐於車內等待，適甲○○當時已下班而回到上開久昌
    路之住處，一見乙○○駕駛前開自小客車前來，竟基於毀損之犯意，持一只長約
    一公尺之鐵條（未扣案）用力敲擊上開車牌ＺＥ－八○八九號自用小客車之右前
    側車體，造成該車右前車體之鋼板受有凹陷之損壞，致該部分凹陷之車體喪失效
    用（修護費用共計新臺幣五千二百五十七元），足以生損害於乙○○及黃李玉春
    。
二、案經乙○○訴由高雄市政府警察局楠梓分局移送臺灣高雄地方法院檢察署檢察官
    偵查起訴。
    理  由
一、訊據被告甲○○矢口否認有何毀棄損壞之犯行，辯稱：伊不知道有這種事情，伊
    不在現場，車子不是伊毀損的，當時伊在家裡，告訴人用這種方法要伊賠錢，並
    故意誣陷伊云云。經查：
（一）上開告訴人乙○○所使用之車牌ＺＥ－八○八九號自用小客車之右前側車體確
      實於上開時、地受有損壞之事實，業據告訴人乙○○於警詢、偵查中及本院審
      理時指述綦詳，並經證人即當時亦在現場之告訴人之妻黃李玉春於偵查中證述
      屬實，復有汽車行車執照及高都汽車股份有限公司估價單各一紙、照片三幀在
      卷可稽，應堪認屬真實。
（二）雖被告否認有毀損之犯行，惟上開告訴人所使用之自小客車受有凹陷之損壞係
      因被告持一支長約一公尺之鐵條敲擊所致，已據告訴人多次陳明在卷，且其前
      後所述皆屬一致，未有何歧異之處，並核與證人黃李玉春於偵查中所證述案發
      之情節均屬相符（九十一年偵字第一七九九二號偵查卷第十一頁），雖證人與
      告訴人係屬夫妻關係，固有一定之情誼存在，惟其所證並非不得作為本院認定
      事實之參考依據。
（三）且依前開被告所辯可知，不論其所述是否真實，惟至少當時其確係在現場附近
      乙事已可認定，是就其當時所處之地點而言，被告確有相當機會可為上開犯行
      。再依告訴人及被告二人於偵查中及本院審理時所述，及卷附臺灣高等法院高
      雄分院九十年度上易字第一四四四號刑事判決所示（九十一年偵字第一七九九
      二號偵查卷第十九頁），被告確曾因傷害告訴人之妻即證人黃李玉春，而經法
      院判處拘役二十日，顯然就動機而言，被告當有可能因之前雙方所生之爭執而
      為毀損告訴人車輛之行為。
（四）又經本院函請法務部調查局以控制問題法及混合問題法對被告實施測謊，發現
      其稱「乙○○的車子被敲打時其未在現場；其未拿鐵條敲打乙○○的車子」時
      ，呈情緒波動之反應，研判有說謊，有卷附該局九十二年五月二十七日調科南
      字第○九二六二三六○二六○號測謊報告書一紙足憑（刑事卷第二十頁）。被
      告雖以伊沒有說謊等語置辯，惟徵之測謊係對受測者為陳述時情波動反應，作
      為其測量之對像，其反應如何不可諱言雖會因受測者當時之心理及生理狀況如
      何而不同，致影響受測結果，雖不得以之為認定被告犯罪之唯一依據，然被告
      未通過測謊一事既然屬實，本院自得本於自由心證依職權參酌之。
（五）至被告雖辯稱係因告訴人用這種方法要伊賠錢，並故意誣陷伊云云，惟如前開
      （三）所述，被告所稱告訴人誣指可能之原因，亦有可能為被告為上開犯行之
      原因，且若告訴人確係要誣指被告毀損之情事，何以要如此大費周章地將該自
      小客車開到上開住處前，再自行毀損該車而用以誣指被告，告訴人之住處既在
      該處，若要誣指被告，告訴人大可以住處較無價值之物品而毀損才是，蓋衡諸
      一般常情，汽車若曾受有車體之損害縱然事後將之修護，其價值亦會因此而受
有減損，何以告訴人要擇此自小客車為誣告被告犯行之工具，被告所辯並不符
      合常理。
      綜上所述，本件事證明確，被告犯行已堪認定，自應依法論科。
二、核被告甲○○所為，係犯刑法第三百五十四條之毀損罪。爰審酌被告僅因與告訴
    人前有糾紛，即恣意破壞告訴人之車輛，不僅造成告訴人財物上損失，亦造成告
    訴人心理上極大之壓力，行為實有不該，且業如前述，其已因傷害告訴人之妻，
    經法院判處拘役二十日確定，此有臺灣高等法院被告全國前案紀錄表一紙在卷可
    稽，仍不知謹言慎行，且於犯後更否認犯行，顯見其毫無悔意等一切情狀，量處
    主文所示之刑，並諭知易科罰金之折算標準。至被告用以損壞汽車之鐵條，並未
    扣案，為免將來執行之困難，爰不宣告沒收，併此敘明。
據上論斷，應依刑事訴訟法第二百九十九條第一項前段，刑法第三百五十四條、第四
十一條第一項，罰金罰鍰提高標準條例第一條前段、第二條，判決如主文。
本案經檢察官劉河山到庭執行職務。
中      華      民      國      九十二      年    七    月    二十一    日
                                  臺灣高雄地方法院刑事第三庭
                                      法  官楊  宗  翰
右正本證明與原本無異。
如不服本判決，應於判決送達後十日內，向本院提出上訴狀。
                                      書記官  陳  怡  真
中      華      民      國      九十二      年    七    月    二十三    日
附錄本案論罪科刑法條全文
中華民國刑法第三百五十四條
毀棄、損壞前二條以外之他人之物或致令不堪用，足以生損害於公眾或他
人者，處二年以下有期徒刑、拘役或五百元以下罰金。


司法院資訊處製作；財團法人民間司法改革基金會備份。
